臺灣高雄地方法院刑事判決　 　　　 　　96年度訴字第1777號
公　訴　人　臺灣高雄地方法院檢察署檢察官
被　　　告　甲○○
　　　　　　　　　　（現於臺灣高雄第二監獄）
上列被告因違反毒品危害防制條例案件，經檢察官提起公訴（96
年度毒偵字第3524號），合議庭裁定由受命法官獨任進行簡式審
判程序審理，本院判決如下：
    主  文
甲○○施用第一級毒品，累犯，處有期徒刑捌月。
    事  實
一、徐進益前於民國91年間因施用毒品案件，經本院以91年度毒
    聲字第4070號裁定送強制戒治，至92年8 月13日戒治期滿執
    行完畢釋放，並經本院以91年度訴字第2371號判處有期徒刑
    9 月確定，於93年6 月8 日執行完畢。詎仍不知悔改及戒絕
    毒癮，猶於上開強制戒治執行完畢釋放後5 年內，基於因成
    癮而反覆、延續施用第一級毒品海洛因之單一行為決意，自
    95年11月某日起至96年2 月25日止，在高雄縣岡山鎮○○○
    街16號住處等處，以將第一級毒品海洛因摻水加入注射針筒
    內注射之方式，施用第一級毒品海洛因多次。
二、案經臺灣高雄地方法院檢察署檢察官自動檢舉偵查起訴。
    理  由
一、本件被告所犯為死刑、無期徒刑或最輕本刑為三年以上有期
    徒刑以外之罪，其於準備程序中就被訴事實為有罪之陳述，
    經法官告知簡式審判程序之旨，並聽取公訴人之意見後，依
    刑事訴訟法第273 條之1 第1 項規定，合議庭裁定由受命法
    官獨任進行簡式審判程序，合先敘明。
二、上揭犯罪事實，業據被告甲○○於本院審理中坦承不諱，且
    查：
（一）被告於96年2 月26日採集之尿液，經送請台灣檢驗科技股
      份有限公司以氣相層析質譜儀法檢驗後，係呈第一級毒品
      海洛因代謝後嗎啡之陽性反應等情，有台灣檢驗科技股份
      有限公司96年3 月16日濫用藥物尿液檢驗報告1 紙在卷可
      稽，是被告之自白乃與事實相符，堪信為真實。
（二）按觀察、勒戒或強制戒治執行完畢釋放後，5 年內再犯毒
      品危害防制條例第10條施用毒品之罪者，應依法追訴，毒
      品危害防制條例第23條第2 項定有明文。本件被告前因施
      用毒品案件，經本院以91年度毒聲字第4070號裁定送強制
      戒治，至92年8 月13日戒治期滿執行完畢釋放，亦有臺灣
      高等法院被告前案紀錄表、被告刑案資料查註紀錄表各1
      份在卷可稽，其於5 年內再施用第一級毒品海洛因，依前
      開法條之規定，應依法追訴，本院自得依法論罪科刑。
三、論罪科刑：
（一）按刑事法若干犯罪行為態樣，本質上原具有反覆、延續實
      行之特徵，立法時既予特別歸類，定為犯罪構成要件之行
      為要素，則行為人基於概括之犯意，在密切接近之一定時
      、地持續實行之複次行為，倘依社會通念，於客觀上認為
      符合一個反覆、延續性之行為觀念者，於刑法評價上，即
      應僅成立一罪。學理上所稱「集合犯」之職業性、營業性
      或收集性等具有重複特質之犯罪均屬之，例如經營、從事
      業務、收集、販賣、製造、散布等行為概念者均是（最高
      法院95年度台上字第1079號裁判意旨參照）。而毒品危害
      防制條例第2 條第1 項規定的毒品，原即具有成癮性，毒
      品危害防制條例所規定之施用毒品行為，衡諸施用毒品者
      之吸食慣性及社會常情，本即具有毒品成癮而反覆施用之
      性質，又該條例既依成癮性、濫用性及對社會危害性而將
      毒品分為四級，且僅規定處罰施用第一、二級毒品，足見
      毒品危害防制條例所處罰施用第一級毒品，其構成要件之
      行為要素係具有成癮、濫用之反覆、延續實行，依社會通
      念於客觀上乃符合一個反覆、延續性之行為觀念，而屬於
      集合犯。經查：本案被告施用第一級毒品海洛因之犯行頻
      繁、持續進行，在時空上，確具密接關係，此外，施用期
      間中，被告並無因施用毒品遭警查獲而中斷其犯行、犯意
      之情事，則被告之各該施用第一級毒品海洛因犯行間，顯
      係出於反覆、延續施用該種毒品之單一行為決意即明，從
      而在行為概念上，應均評價認係包括一罪之集合犯，較符
      合社會通念，也較為合理。
（二）故被告於前開時地，施用海洛因之行為，係犯毒品危害防
      制條例第10條第1 項之施用第一級毒品罪。被告持有第一
      級毒品海洛因，嗣進而施用之，持有之低度行為應為施用
      之高度行為所吸收，不另論罪。又被告前於91年間，因違
      反毒品危害防制條例案件，經本院以91年度訴字第2371號
      判處有期徒刑9 月確定，並於93年6 月8 日執行完畢等情
      ，有臺灣高雄地方法院檢察署刑案資料查註紀錄表、臺灣
      高等法院被告前案紀錄表、臺灣高等法院在監在押全國紀
      錄表、臺灣高雄地方法院辦理刑事案件電話紀錄查詢表各
      1 份在卷可憑，其於有期徒刑執行完畢後，5 年內故意再
      犯本件有期徒刑以上之罪，係屬累犯，應依刑法第47條第
      1 項之規定加重其刑。爰審酌被告前已有施用毒品之不良
      素行，歷經強制戒治猶施用之，顯見其戒毒意志不堅，本
      不宜寬貸，惟念其施用毒品乃自戕一己之身體健康，對社
      會造成之危害尚非直接鉅大，且犯後能坦承犯行，態度良
      好等一切情狀，量處如主文所示之刑，以期自新。
據上論斷，應依刑事訴訟法第273 條之1 第1 項、第299 條第1
項前段，毒品危害防制條例第10條第1 項、第18條第1 項前段，
刑法第11條、第47條第1項，判決如主文。
本案經檢察官高嘉惠到庭執行職務。
中     華     民     國    96   年     5    月   25   日
                    刑事第四庭  法  官　林意芳
以上正本證明與原本無異。
如不服本判決，應於收受送達後10日內向本院提出上訴書狀。
中     華     民     國    96   年     5    月   25   日
　　　　　　　　　　　　　　    書記官  曾秀鳳
附錄本案論罪科刑法條全文
毒品危害防制條例第10條
施用第1級毒品者，處6月以上5年以下有期徒刑。
施用第2級毒品者，處3年以下有期徒刑。
